# 请教陈版主，契约型私募股权基金核算。

提问人：ymc338 时间：2020-02-06 23:09:42
背景：执行旧金融准则。母公司A，下设子公司私募股权管理公司B。B成立契约型股权基金产品C，作为基金管理人，契约基金运作由管理人自己决定，A购买C90%份额。这个契约型基金未来投资一个有限合伙基金，作为lp占有50%份额。有限合伙基金外部单位，有限合伙基金管理人gp是非关联方。
1.契约型基金财务报表和一版企业报表一致吗？
2.a公司投资作为其他非流动资产，合并契约基金；B投资作为管理人持有的份额，作为可供出售金融资产。A合并层面也要把这个可供抵消。契约基金如果存在其他投资方，合并后少数股东权益记入其他非流动负债
3.合伙基金直接投资项目公司，合伙协议约定投资需要经过全体合伙人一致通过。这一条对于lp来说，是保护性条款还是实质性条款？作为lp的契约基金，如何核算对这个合伙企业的投资？
4.契约型基金通常估值方法是什么？估值标的资产是合伙基金还是底层项目公司？底层项目公司是ppp项目的运营公司。

回答人：chenyiwei
1 、不一样。建议参照证券投资基金或一般私募基金的报表，特别是持有人权益部分可能与一般企业差异较大。
2 、是。
3 、根据具体情况，这个否决权可能是实质性的也可能只是保护性的。建议考虑：该投资方向在该合伙企业设立之前是否已经确定；合伙企业的收益分配和亏损分担机制，是否向部分合伙人承诺保证本金安全和获取约定收益等。
4 、应穿透到底层投资资产进行估值。PPP项目运营公司一般建议采用收益法估值。

提问人：ymc338 时间：2020-02-09 10:27:50
谢谢陈版主。 1 第一个问题，契约基金是股权投资，我看证券基金报表，我投资的股权如果按照证券基金报表放什么科目？能讲解一下我对外投资的分录吗？
2 第四个估值问题，合伙基金如果已经对底层项目估值了。那么我的契约型基金作为lp只对合伙基金估值，可以吗？对合伙基金估值只用对方报
表净资产估值可以吗？
3 我们的基金管理公司，是不是就是企业会计报表？对契约基金的投资作为可供，权益法核算是吧。相当于买了个金融产品

回答人：chenyiwei
1 、一般是作为交易性金融资产。 2 、可以，或者看管理人公布的净值信息。 3 、管理公司就采用一般企业财务报表即可。管理公司对所管理基金的投资作为其他非流动资产，按权益法核算。